臺灣桃園地方法院民事判決　　　　　　　92年度訴字第2039號
原　　　告　丙○○
訴訟代理人　丁○○
　　　　　　李韶生律師
被　　　告　財政部國有財產局
法定代理人　乙○○
被　　　告　國防部陸軍總司令部
法定代理人　甲○○
上二人共同
訴訟代理人　林美伶律師
上列當事人間請求塗銷所有權移轉登記等事件，於民國九十三年
十二月二十九日辯論終結，本院判決如下：
    主    文
被告財政部國有財產局應將坐落桃園縣龜山鄉○○○段陳厝坑小
段四０五之二地號土地，面積三五八三平方公尺、原所有權人丙
○○，應有部分三一四六四分之六一三五，於民國六十三年九月
九日以桃園縣桃園地政事務所，收文字號桃字第０二九三八八號
所為之所有權移轉登記，予以塗銷（六十三年九月九日辦理時土
地登記標示為：桃園縣龜山鄉○○○段陳厝坑小段四０五之二地
號土地面積三九四０平方公尺）。
被告財政部國有財產局應將坐落桃園縣龜山鄉○○○段陳厝坑小
段四０五之六地號，面積三五七平方公尺、原所有權人丙○○，
應有部分三一四六四分之六一三五，於民國六十三年九月九日以
桃園縣桃園地政事務所，收文字號桃資謄字第０六０五一四號所
為之所有權移轉登記，予以塗銷。
被告國防部陸軍總司令部應將坐落桃園縣龜山鄉○○○段陳厝坑
小段四０五之二地號土地上如附圖Ｂ所示部分（一一六平方公尺
）及坐落桃園縣龜山鄉○○○段陳厝坑小段四０五之六地號土地
上如附圖Ａ、Ｂ所示部分（Ａ部分為一二七平方公尺；Ｂ部分為
一０六平方公尺）之建築物拆除回復原狀，將土地返於原告及全
體共有人。
被告國防部陸軍總司令部應給付原告新台幣（下同）貳拾陸萬捌
仟捌佰捌拾肆元。
被告國防部陸軍總司令部應自民國九十二年十二月十六日起，至
返還占用土地之日止，按月給付原告新台幣肆仟肆佰捌拾壹元。
訴訟費用由被告負擔。
    事    實
甲、原告方面：
壹、聲明：
一、被告財政部國有財產局應將坐落桃園縣龜山鄉○○○段陳厝
    坑小段四０五之二地號土地，面積三五八三平方公尺、持分
    三一四六四分之六一三五，於民國（下同）六十三年九月九
    日以桃園縣桃園地政事務所，收文字號桃字第０二九三八八
    號所為之所有權移轉登記，予以塗銷。回復原告所有權人之
    權利。（六十三年九月九日辦理時土地登記標示為：桃園縣
    龜山鄉○○○段陳厝坑小段四０五之二地號土地面積三九
    四０平方公尺）
二、被告財政部國有財產局應將坐落桃園縣龜山鄉○○○段陳厝
    坑小段四０五之六地號（分割自桃園縣龜山鄉○○○段陳厝
    坑小段四０五之二地號之土地），面積三五七平方公尺、持
    分三一四六四分之六一三五，於民國六十三年九月九日以桃
    園縣桃園地政事務所，收文字號桃資謄字第０六０五一四號
    所為之所有權移轉登記，予以塗銷。回復原告所有權人之權
    利。
三、被告國防部陸軍總司令部應將坐落桃園縣龜山鄉○○○段陳
    厝坑小段四０五之二地號土地上如附圖Ｂ所示部分（一一六
    平方公尺）及坐落桃園縣龜山鄉○○○段陳厝坑小段四０五
    之六地號土地上如附圖Ａ、Ｂ所示部分（Ａ部分為一二七平
    方公尺；Ｂ部分為一０六平方公尺）之建築物拆除回復原狀
    ，將土地返於原告及全體共有人。
四、被告國防部陸軍總司令部應給付原告新台幣（下同）四十三
    萬零二百一十元。
五、被告國防部陸軍總司令部應自起訴狀繕本送達翌日即九十二
    年十二十六日起，至返還占用土地之日止，按月賠償原告損
    害賠償金，每月七千一百七十元。
六、訴訟費用由被告負擔。
貳、陳述：
一、原告於五十二年二月間因買賣取得桃園縣龜山鄉○○○段陳
    厝坑小段四０五之二地號土地乙筆，面積三九四０平方公尺
    、持分三一四六四分之六一三五，此有桃園縣政府所核發伍
    貳桃共字第八八六號共有土地所有權狀可證，合先敘明。
二、被告於原告取得右揭土地後，以軍事設施之必要於六十三年
    九月九日依行政院六十一年十一月一日台（61）內字第九五
    一五號令領軍用土地簡化規定辦理，將該筆土地登記為其所
    有，被告取得坐落桃園縣龜山鄉○○○段陳厝坑小段四０五
    之二地號之土地後於七十年間辦理土地分割，土地經辦理分
    割登記後變更為坐落：１、桃園縣龜山鄉○○○段陳厝坑小
    段四０五之二地號土地，面積三五八三平方公尺、持分一分
    之一（原告應有部份為：持分三一四六四分之六一三五）；
    ２、桃園縣龜山鄉○○○段陳厝坑小段四０五之六地號土地
    ，面積三五七平方公尺、持分一分之一（原告應有部份各為
    持分三一四六四分之六一三五）。被告並未與原告達成買賣
    或依法收購等手續，原告亦未領得分文之補償費用，被告已
    於四十七年九月二日即因軍事上之用途而徵收或價購，程序
    顯未依法辦理，又於系爭土地上私設建築物及圍牆，四十年
    來造成原告莫大損失，實已嚴重侵害原告權利。
三、按土地所有權人對於無權占有或侵奪其所有物者，得請求返
    還之。對於妨害其所有權者，得請求除去之，民法第七百六
    十七條定有明文。又按土地法所為之登記有絕對效力，固為
    同法第四十三條所明定。惟參照司法院院字第一九一九號解
    釋，在第三者信賴土地登記而取得土地權利之前，真正權利
    人既仍得對登記名義人主張登記原因之無效或撤銷，提起塗
    銷登記之訴，自不能據以除斥真正權利，此有最高法院三十
    九年台上字第一一０九號判例可稽。
四、被告自始未得土地所有權人之同意即逕行辦理所有權移轉登
    記，此一移轉系爭土地所有權之物權行為自始無效。原告為
    系爭土地之合法共有人，故依上開民法規定，原告乃依法請
    求被告拆除於系爭土地上之地上物，並塗銷系爭土地之所有
    權移轉登記並將土地返還予原告及全體共有人。
五、因故意或過失，不法侵害他人之權利者，負損害賠償責任；
    無法律上之原因而受利益，致他人受損害者，應返還其利益
    。民法第一百八十四條第一項、第一百七十九條第一項分別
    定有明文。被告無權占有系爭土地之利益故被告應給付原告
    相當於租金之不當得利或損害金金額。系爭土地於九十二年
    七月起之公告地價為每平方公尺一千四百元，有土地謄本之
    公告地價可稽。依目前之物價水準觀之，實屬過低，原告主
    張之公告現值每平方公尺一千四百元為計算標準較為適常。
    被告使用系爭土地係作為營區使用，請求鈞院斟酌系爭土地
    坐落地段、附近區域工商繁榮程度、被告利用土地之經濟價
    值及利益，本件被告應返還之利益或應賠償之損害以按申報
    地價之百分之八計算。爰依此計算被告應給付原告之相當於
    租金之不當得利或損害金金額，就系爭四０五之二地號土地
    ，以年租金百分之八計算，原告持有權利範圍為持分三一四
    六四分之六一三五，自八十七年九月起至九十二年九月十五
    日損害金為三十九萬一千二百三十二元。（３５８３Ｘ０．
    ０８Ｘ１４００Ｘ６１３５／３１４６４Ｘ５年期＝３９１
    ２３２元）及係爭四０五之六地號土地，以年租金百分之八
    計算，原告持有權利範圍為持分三一四六四分之六一三五，
    自八十七年九月十六日起至九十二年九月十五日損害金為三
    萬八千九百八十元（３５７Ｘ０．０８Ｘ１４００Ｘ６１３
    ５／３１４６４Ｘ５年期＝３８９８０元）。另請求被告應
    自起訴狀繕本送達翌日起，至返還占用土地之日止，按前項
    占用土地該年度公告現值百之八計算之金額作為損害賠償金
    ，每月七千一百七十元（３５８３＋３５７）Ｘ０．０８Ｘ
    １４００Ｘ６１３５／３１４６４Ｘ１／１２＝７１７０元
    。
參、證據：提出土地所有權狀、國有土地囑託登記清冊、複丈成
          果圖、土地登記謄本、地價謄本各乙份為證物。
乙、被告方面：
壹、聲明：
一、原告之訴駁回。
二、訴訟費用由原告負擔。
貳、陳述：
一、被告國防部陸軍總司令部之法定代理人原為霍守業、財政部
    國有財產局之法定代理人原為李瑞倉，嗣因職務調動分別改
    由甲○○、乙○○擔任，此有國防部令及財政部令文可稽，
    謹此陳報並聲明承受本件訴訟程序。
二、按「買賣契約與移轉所有權之契約不同，出賣人對於出賣之
    標的物，不以有處分權為必要。」此有最高法院三十七年上
    字第七六四五號判例可參，故出賣人就買賣標的物縱無處分
    權，要不影響債權契約之有效成立，從而，縱使原告於四十
    七年尚未取得所有權，要非不得就本件系爭土地成立買賣契
    約，故原告主張買賣當時其非所有權人，買賣無效云云，自
    非可採！
三、本件系爭土地業於六十三年九月九日以買賣為原因完成辦理
    所有權移轉登記，斯時原告已為系爭土地共有人之一，則該
    土地既已完成登記，衡之常理，當時必已檢附相關文件方可
    辦理完成，否則地政機關實不可能同意辦理，故本件系爭四
    ０五之二、四０五之六號土地既已完成登記為國有，原告亦
    未舉證證明該土地之登記，有何無效而應予塗銷之原因之事
    實上及法律上之根據，其於時隔三十年後遽為本件請求，主
    張無權占有，應予塗銷所有權登記，並要求返還土地及給付
    損害金云云，即顯無據！
四、本件系爭土地係於四十二年九月三十日因實施耕者有其田由
    原四０五地號分割轉載，此有土地登記簿謄本之備註記載可
    稽，故系爭土地為實施耕者有其田之土地，並於六十三年依
    行政院六十一年十一月一日台（61）內字第九五一五號令頒
    軍用土地簡化規定辦理移轉登記，實甚明確。而依前揭「軍
    事機關歷年價購、徵收、撥用土地辦理登記簡化規定」（下
    稱軍用土地簡化規定）第九條規定：「價購之三七五出租耕
    地，應繳驗買賣契約，其承租人已領取地上物補償費或其他
    補償費者，得憑承租人之領據，免繳驗承租人放棄優先承買
    權之證明文件，辦理註銷租約及移轉登記。」及第十條規定
    「價購之實施耕者有其田放領耕地，其已經承領人繳清地價
    者，得僅憑買賣契約或縣市政府協議記錄連同領取地價單據
    ，或經地方政府機關證明確係協議買賣並經領取地價之憑證
    辦理移轉登記。其尚未繳清地價者，可由軍事機關代為繳清
    地價，然後辦理移轉登記。但原約定由承領人繳清地價者，
    從其約定。」，故本件系爭土地雖原告於四十七年間尚非登
    記之所有權人，但可能為三七五出租耕地之承租人或實施耕
    者有其田條例放領耕地之承領人，而得依上述規定檢附相關
    文件憑以辦理登記，否則依正常合理之判斷，地政機關實不
    可能同意辦理。從而，本件系爭土地既依當時之法令完成登
    記，衡之常理，當時必已檢附相關文件方可辦理完成，尤屬
    明確！系爭四０五之二、四０五之六號土地既已合法完成登
    記為國有，自屬有效，且地政事務所因已逾保存時效而銷毀
    相關文件，如原告主張有無效原因，自應由原告就此負舉證
    責任，以證明該土地之登記，有何無效而應予塗銷之原因之
    非常態事實存在事實上及其法律上之根據，否則如認任何人
    得於事隔數十年後訴請塗銷登記，並以被告無法提出已逾保
    存時效而銷毀之原始資料為由，認其登記為不合法，則無異
    現有之任何土地登記，均得任意推翻，此顯違土地登記保障
    之旨，亦不合土地法第四十三條之規定，更有違舉證責任之
    法則！故原告於時隔三十年後遽為本件請求，主張無權占有
    ，應予塗銷所有權登記，並要求被告應長久保存相關文件資
    料云云，顯無理由！
五、依前述軍用土地登記簡化規定第二十九條：「依本規定辦理
    登記時，遇有異議，應由地政機關通知軍事機關依法處理。
    」，若系爭土地果真有登記錯誤之情形，為何登記完成之時
    原告未為異議？且迄今亦未見其他共有人執為主張權利？原
    告又為何於事隔三十多年，相關文件資料早已銷毀之後，始
    為本件請求？此益足證明，原告本件請求實至無理由。
六、又「軍事機關歷年價購、徵收、撥用土地辦理登記簡化規定
    」係行政院於六十一年所令頒之有效法令，被告於六十三年
    間依此當時有效之規定為本件系爭土地之所有權移轉登記，
    自無不合，原告空言主張該法令與憲法牴觸、依法無效云云
    ，自非可採！
七、末查，被告占有使用系爭土地並非無權占有，已如前述，原
    告以無權占有為由請求給付損害賠償及不當得利，自均無理
    由。而土地法第一百一十條乃就耕地租用所為之規定，被告
    使用系爭土地並非耕地租用，原告以此為據而為請求，尤顯
    謬誤！又本件系爭土地被告僅係利用作為軍事機關處所，原
    告請求以所謂公告現值年息百分之八計算所謂租金之損失，
    實顯屬偏高而不合理，亦明顯違背土地法第一百零五條、第
    九十七條之規定，尤顯無理由！
參、證據：提出國防部令、財政部令、土地登記謄本（以上均為
          影本）各乙份為證物。
丙、本院依聲請前往現場履勘。
    理    由
一、被告財政部國有財產局、國防部陸軍總司令部之原法定代理
    人分別為李瑞倉、霍守業，嗣於本院審理中因職務調動，分
    別改由乙○○、甲○○擔任，此有財政部及國防部函令在卷
    可稽，復經被告等聲明承受訴訟，應予准許。次按訴狀送達
    後，原告不得將原訴變更或追加他訴，但擴張或減縮應受判
    決事項之聲明者，不在此限，民事訴訟法第二百五十五條第
    一項第三款定有明文，本件原告原起訴聲明之第四項及第五
    項，分別為請求被告應給付原告相當於租金之不當得利六十
    七萬零二百七十八元，及被告應自起訴狀繕本送達翌日起至
    返還占用土地之日止，按月給付原告損害賠償金每月一萬一
    千一百七十一元。嗣於九十三年十二月十七日具狀變更上揭
    第四項及第五項訴之聲明，分別為被告國防部陸軍總司令部
    應給付原告相當於租金之不當得利四十三萬零二百一十二元
    、被告國防部陸軍總司令部應自起訴狀繕本送達翌日起，至
    返還占用土地之日止，按月賠償原告損害賠償金，每月七千
    一百七十元，核屬訴之聲明減縮，揆諸上揭條文規定，未有
    不合，應予准許。
二、本件原告起訴主張：伊於五十二年二月間因買賣取得桃園縣
    龜山鄉○○○段陳厝坑小段四０五之二地號土地乙筆，面積
    三九四０平方公尺、應有部分三一四六四分之六一三五，嗣
    經辦理土地分割登記，變更為同小段四０五之二地號、面積
    三五八三平方公尺及同小段四０五之六地號、面積三五七平
    方公尺等二筆土地。然於九十二年間，原告始知系爭土地遭
    被告於六十三年九月九日，依行政院六十一年十一月一日台
    （６１）內字第九五一五號令領軍用土地簡化規定辦理，以
    四十七年九月二日收購為由將系爭土地登記為國有，而管理
    者為被告國防部陸軍總司令部（原名陸軍總司令部）。然而
    ，原告未曾與被告有買賣或收購行為，原告亦未領得分文補
    償費，被告徵收或價購程序顯未依法辦理，卻長期於系爭土
    地私設建物及圍牆，侵害原告權益至鉅。爰依民法第七百六
    十七條、第八百二十一條之規定，請求被告將系爭四０五之
    二及四０五之六地號二筆土地之所有權移轉登記塗銷，將土
    地移轉登記予原告，並拆除於上開二筆土地上之地上物，將
    土地返還原告及全體共有人，並給付相當於租金之不當得利
    及損害金等語。
三、被告則以系爭土地為實施耕者有其田之土地，於四十七年間
    經被告機關價購，而於六十三年九月九日依行政院六十一年
    十一月一日台（６１）內字第九五一五號令頒軍用土地簡化
    規定辦理移轉登記，故原告於四十七年間雖非土地所有權人
    ，但可能為三七五出租耕地之承租人或實施耕者有其田放領
    耕地之承領人，而得依「軍事機關歷年價購、徵收、撥用土
    地辦理登記簡化規定」第九條及第十條規定檢附相關文件憑
    以辦理登記。系爭二筆土地既已於六十三年間依法登記為國
    有，原告未能舉證證明該土地之登記有何無效而應予塗銷之
    事實及法律上依據，其請求塗銷並返還土地及給付損害金等
    均無理由，且被告機關既因價購而使用系爭土地，自非無權
    占有，亦無不當得利可言云云為辯。
四、原告主張系爭四０五之二地號土地未經分割登記前，原係訴
    外人陳植培、陳大楫、陳繼志、陳坴墩等人所共有，原告於
    五十二年二月間向陳大楫、陳坴墩二人購買該四０五之之二
    地號土地應有部分三一四六四分之六一三五，而與陳植培、
    陳繼志等二人共有系爭土地。惟後經移轉登記為國有，管理
    使用機關為被告國防部陸軍總司令部，在土地上設置營舍、
    圍牆，現為陸軍金龍二營區之部分，範圍、位置、面積如附
    圖所示之事實，業據提出桃園縣政府伍貳桃共字第八八六號
    共有土地所有權狀影本、國有土地囑託登記清冊影本、地籍
    圖影本各一件及土地登記謄本二件為證，並為被告所不爭執
    ，並經本院至現場履勘，囑託桃園縣桃園地政事務所測量，
    繪有土地複丈成果圖在卷可稽，原告此部分主張自可信為真
    實。
五、就被告抗辯系爭二筆地號土地係四十七年所價購，而於六十
    三年間依行政院六十一年十一月一日台（６１）內字第九五
    一五號令頒軍用土地簡化規定辦理移轉登記乙節，為原告所
    否認，被告並提出土地登記簿謄本影本二件、行政院令暨軍
    事機關歷年價購徵收撥用土地辦理登記簡化規定為證，惟經
    原告否認兩造間有價購之事實。查系爭四○五之二地號土地
    係於六十三年九月九日登記為國有，登記原因為買賣，原因
    發生日期為四十七年九月二日，有土地登記謄本可稽。復依
    原告所提出自桃園地政事務所調閱之國有土地囑託登記清冊
    影本所載，登記原因及年月為四十七年九月二日收購，而系
    爭四０五之二地號土地、面積三九四０平方公尺係向共有人
    陳植培、陳繼志、丙○○等三人所購得，登記證件欄並記載
    （四九）提字第四一四號提存書一件，原業主姓名欄則記載
    陳植培等三人，應即指陳植培、陳繼志、丙○○等三人。惟
    查，原告係於五十二年二月一日始向訴外人陳大楫、陳坴墩
    購得系爭土地應有部分三一四六四分之六一三五而成為系爭
    土地共有人之一，自不可能於四十七年九月二日與被告機關
    進行買賣或價購系爭土地乙事，而被告復未能提出價購系爭
    土地之相關資料，且就上開（四九）提字第四一四號提存書
    乙情無法提出任何說明及證據資料，故原告主張並未領得補
    償費，亦不符合徵收或價購之程序，應非無據。
六、按所有人對於無權占有或侵奪其所有物者，得請求返還之。
    對於妨害其所有權者，得請求除去之，民法第七百六十七條
    定有明文。而共有人之權利與所有權人並無不同，依民法第
    八百二十一條規定，各共有人對於第三人得就共有物之全部
    ，為本於所有權之請求。又按土地法所為之登記有絕對效力
    ，固為同法第四十三條所明定，惟參照司法院院字第一九一
    九號解釋，在第三者信賴土地登記而取得土地權利之前，真
    正權利人既仍得對登記名義人主張登記原因之無效或撤銷，
    提起塗銷登記之訴，自不能據以除斥真正之權利，此有最高
    法院三十九年台上字第一一○九號判例可稽。被告既未能舉
    證證明確有買賣關係存在及已得土地所有權人丙○○之同意
    而辦理所有權移轉登記，亦未能就其主張系爭土地因屬實施
    耕者有其田之土地，依「軍事機關歷年價購、徵收、撥用土
    地辦理登記簡化規定」第九條：「價購之三七五出租耕地，
    應繳驗買賣契約，其承租人已領取地上物補償費或其他補償
    費者，得憑承租人之領據，免繳驗承租人放棄優先承買權之
    證明文件，辦理註銷租約及移轉登記」、第十條：「價購之
    實施耕者有其田放領耕地，其已經承領人繳清地價者，得僅
    憑買賣契約或縣市政府協議紀錄連同領取地價單據，或經地
    方政府機關證明確係協議買賣並經領取地價之憑證辦理移轉
    登記。其尚未繳清地價者，可由軍事機關代為繳清地價，然
    後辦理移轉登記。但原約定由承領人繳清地價者，從其約定
    」等規定依法辦理乙節舉證以實其說，是就系爭四０五之二
    地號、四０五之六地號二筆土地原登記為丙○○所有，應有
    部分三一四六四分之六一三五部分之移轉土地所有權之物權
    行為自始無效，原告依上開規定請求被告財政部國有財產局
    塗銷系爭二筆土地之所有權移轉登記，及被告國防部陸軍總
    司令部應拆除其上之地上物（如附圖Ａ、Ｂ及紅色虛線部分
    所示）並回復原狀，將土地返還原告及全體共有人，於法並
    無不合，應予准許。雖被告辯稱依前揭軍用土地登記簡化規
    則第二十九條規定：「依本規定辦理登記時，遇有異議，應
    由地政機關通知軍事機關依法處理」，原告於登記完成之時
    未有異議，事隔三十多年後始為本件請求，且迄今未見其他
    共有人執為主張權利，原告之請求實無理由云云。惟查，上
    揭規定是否適用於本件系爭土地，尚有疑義，且被告使用系
    爭土地已有三十餘年，在此漫長期間已有足夠時間依合法程
    序取得使用權或所有權，而原告之所有權確遭侵害，其依法
    訴請排除未有不合，被告此項抗辯並不足採。
七、次按因故意或過失，不法侵害他人之權利者，負損害賠償責
    任；又無法律上之原因而受利益，致他人受損害者，應返還
    其利益；不當得利之受領人，除返還其所受之利益外，如本
    於該利益更有取得者，並應返還。但依其利益之性質或其他
    情形不能返還者，應償還其價額。民法第一百八十四條第一
    項、第一百七十九條第一項、第一百八十一條分別定有明文
    。被告國防部陸軍總司令部無權占有系爭土地，而享有使用
    該土地之利益，致原告受有損害，原告自可依侵權行為及不
    當得利規定，請求被告國防部陸軍總司令部賠償相當於租金
    之損害，並請求被告國防部陸軍總司令部返還占有使用系爭
    土地之利益，即相當於租金之不當得利。又依土地法第一百
    零五條準用同法第九十七條第一項規定，土地之租金以不超
    過土地申報地價總額年息百分之十為限；該項有關土地租金
    之規定，於計算損害賠償或相當於租金利益之事件，應可援
    引為據。本件系爭四０五之二地號及四０五之六地號二筆土
    地於八十六年七月、八十九年七月、九十三年一月起之申報
    地價均為每平方公尺三百二十元，有地價謄本二件在卷可稽
    ，依目前物價水準實屬過低，認以系爭土地之公告現值每平
    方公尺一千四百元為計算標準為可採。本院斟酌被告國防部
    陸軍總司令部使用系爭土地係作為營區○○○地段附近皆為
    倉儲並無商家，且前臨十米產業道路，依工商繁榮程度及被
    告利用土地之經濟價值及利益，認本件被告應返還之利益或
    應賠償之損害以按土地公告現值之百分之五計算為相當。爰
    依此計算被告應返還原告相當於租金之不當得利，就系爭土
    地，以年租金百分之五計算，原告之應有部分為三一四六四
    分之六一三五，自八十七年九月十六日起至九十二年九月十
    五日之不當得利為二十六萬八千八百八十四元（（３５８３
    ＋３５７）×１４００×５％×６１３５／３１４６４×５
    ＝２６８８８４，元以下四捨五入）。另被告國防部陸軍總
    司令部自九十二年十二月十六日起，至返還占用土地之日止
    ，按前開土地九十二年度公告現值百分之五計算之金額作為
    損害賠償金，每月四千四百八十一元（（３５８３＋３５７
    ）×１４００×５％×６１３５／３１４６４×１／１２＝
    ４４８１，元以下四捨五入）。原告於上開範圍之請求核無
    不合，應予准許；其餘超過部分則難謂有據，應予駁回。
八、綜上所述，原告本於所有權請求被告財政部國有財產局如主
    文第一、二項之聲明、國防部陸軍總司令部如主文第三項之
    聲明，並依不當得利之法律關係請求被告國防部陸軍總司令
    部給付原告二十六萬八千八百八十四元，及自起訴狀繕本送
    達翌日即九十二年十二月十六日起，按每月給付原告四千四
    百八十一元，至返還佔用土地之日止，為有理由，應予准許
    ，逾此範圍之請求，即屬無據，應予駁回。
九、本件事證已臻明確，兩造其餘攻擊防禦方法及主張，經審酌
    後核與判決之基礎無涉，且不影響判決之最後結果，爰不予
    以一一論述，附此敘明。
十、據上論結，本件原告之訴為一部有理由，一部無理由，依民
    事訴訟法第七十九條但書、第八十五條第一項，判決如主文
    。
中　　華　　民　　國　　94　　年　　1 　　月　　12　　日
                  民事第3庭法　官　張益銘
以上正本係照原本作成
如對本判決上訴，須於判決送達後20日內向本院提出上訴狀
中　　華　　民　　國　　94　　年　　1 　　月　　12　　日
                            書記官　陳純姃
